【裁判字號】    91,上更(一),225
【裁判日期】    920410
【裁判案由】    違反毒品危害防制條例
【裁判全文】
臺灣高等法院高雄分院刑事判決                九十一年度上更(一)字第二二五號
    上  訴  人
    即  被  告  甲○○
    選任辯護人  田平安律師
    上  訴  人
    即  被  告  乙○○
    選任辯護人  孫嘉男律師
右上訴人因違反毒品危害防制條案件，不服臺灣高雄地方法院九十年度訴字第一０六
八號中華民國九十年十二月十二日第一審判決（起訴案號：臺灣高雄地方法院檢察署
九十年度偵字第六七二六號；併辦案號：台灣台南地方法院檢察署八十九年偵字第一
三０三八號、一二七四五號、九十年度偵字第一二一三號、第一二一四號號），提起
上訴，經最高法院發回更審，本院判決如左：
      主  文
原判決關於柯采妤販賣第二級毒品部分暨乙○○部分均撤銷。
柯采妤共同連續販賣第二級毒品，累犯，處有期徒刑拾年，褫奪公權柒年，併科罰金
新臺幣壹佰萬元，罰金如易服勞役，以罰金總額與陸個月之日數比例折算，扣案如附
表一編號一、附表二編號一所示第二級毒品安非他命；附表二編號二磅秤上殘留微量
之第二級毒品安非他命；附表四編號三所示第二級毒品安非他命；附表五編號一、二
所示第二級毒品安非他命；附表六編號一、二所示第二級毒品安非他命均沒收銷燬之
；扣案附表一編號四至編號八所示磅秤、研磨機、帳簿、空塑膠袋、空香菸盒；附表
二編號二、五所示磅秤、空塑膠袋；附表四編號六所示空塑膠；附表六編號三、十一
、十二所示空塑膠袋、00000000王八機行動電話卡、帳冊均沒收，販賣毒品
所得新台幣貳拾參萬元均沒收，如全部或一部不能沒收時，以其財產抵償之。
乙○○共同連續販賣第二級毒品，處有期徒刑參年捌月，扣案如附表五編號一所示第
二級毒品安非他命沒收銷燬之，販賣毒品所得新臺幣貳萬元沒收，如全部或一部不能
沒收時，以其財產抵償之。
    事  實
一、柯采妤原名為柯美英，於民國（下同）九十年一月二日更名，前因毒品危害防制
    條例案件，經台灣台南地方法院判處有期徒刑三月，如易科罰金以三百元折算一
    日，嗣經台灣高等法院台南分院以八十八年度上易字第一八四號判決駁回上訴確
    定，於八十九年五月二十五日易科罰金執行完畢。詎仍不知悔改，復意圖營利，
    基於販賣第二級毒品安非他命之概括犯意，先後以0000000000號、Ｚ
    000000000號、Ｚ000000000號、Ｚ000000000號、
    Ｚ000000000號等電話號碼作為對外聯絡工具，為下列販賣安非他命之
    行為：(一)自八十九年七月間某日起至八十九年（公訴人誤為九十年）十一月六日
    止，在屏東縣林邊鄉○○村○○路二二七號附近及台南市後甲圓環、台南市○○
    路附近，以新台幣（下同）一千元至九千元不等價格，連續販賣安非他命予李威
    融共約十次，得款七萬元，嗣又與李威融基於共同販賣第二級毒品安非他命牟利
    之犯意聯絡（李威融部分另案由台灣台南地方法院以九十年度訴字第八三五號判
    決科處有期徒刑四年，尚未確定），自八十九年九月間起八十九年年十一月十一
    日止，由自己親自或由李威融先後在台南市後甲圓環及永福路附近，共同販賣第
    二級毒品安非他命予蔡志偉及綽號「權哥」、「燕子」等姓名不詳之成年人，每
    次交易之金額為一千元至一萬元不等價格，共十次，得款二萬元。嗣先後(1)於八
    十九年十一月五日凌晨二時許，經警持檢察官所核發之搜索票會同海巡署台南市
    機動查緝隊，在台南市○○○路○段七巷十三弄二二號七０六室租處，及柯采妤
    所使用停放於前開租處地下室之Ｆ２─六三七七號自小客車內查獲附表一所示安
    非他命、海洛因及其所有供販賣第二級毒品之磅秤、帳冊等物品；(2)於八十九年
    十一月十一日零時許，李威融前往台南市○○路○段一五二巷四十八號「樂都旅
    社」三一一室欲販賣安非他命予蔡志偉時，為警方在李威融身上及所駕駛之八Ｍ
    ─二○一八號自用小客車內起獲如附表二所示安非他命及共犯李威融所有供販賣
    毒品所用磅秤、空膠袋等物品；(3)警方查獲李威融供出柯采妤後，於同日五時許
    前往台南市○○路三八八號十樓之七柯采妤租處查緝時，柯采妤拒不開門將門反
    鎖僵持至七時許始開門，並持其妹妹柯美蓮之身分證應訊，經警扣得附表三所示
    行動電話等物品。(二)柯采妤仍不知安份守矩，復承繼上開販賣安非他命之概括犯
    意，自八十九年十二月間起至九十年四月上旬止，先後在高雄縣路竹鄉○○村○
    ○路十二號張宇良住處附近，平均每次以三千五百元之價格，共販賣約二十次之
    安非他命予張宇良（其中二次係販賣給乙○○），得款七萬元，乙○○亦經由張
    宇良共同向柯采妤購買安非他命二次，每次一千元（即張宇良向柯采妤購買安非
    他命價金中含乙○○所交付之一千元）。其間柯采妤曾於九十一月十一日二十三
    時五十分許，為警方在台南市○○市○○路四七三號五樓之五查獲附表四所示海
    洛因、大麻、安非他命及其所有供販賣第二級毒品所用之塑膠袋等物品。詎柯采
    妤仍不知悔悟，復承前揭意圖販賣安非他命營利之犯意，於九十年四月五日晚上
    ，在屏東縣潮洲鎮某處向綽號「阿兄」姓名年籍均不詳之成年男子販入安非他命
    八百餘公克後，與張宇良、乙○○基於共同之犯意聯絡，由柯采妤於九十年四月
    六日凌晨三時三十分許，與綽號「阿芬」之成年女子，約妥欲以三十五萬元之代
    價於同日十八時三十分許，在高雄縣大社鄉○○路一○三巷三號「龍鄉ＫＴＶ」
    內販賣附表五編號一所示之安非他命（驗後毛重八百七十七點八公克，驗前毛重
    八百七十八公克）予「阿芬」之女子，柯采妤於洽妥買賣細節後，在高雄縣楠梓
    區○○路張宇良租住處將安非他命交予張宇良，同時交付附表五編號二所示之安
    非他命（驗後毛重十一點九五公克、驗前毛重十二公克）予張宇良作為酬勞，張
宇良遂差遣乙○○先行探路並查看是否有警方人員在現場埋伏等情後，再駕駛Ｊ
    Ｊ─二七六五號自用小客車搭載不知情之友人呂姿旻赴約交易，於同日十八時三
    十分許，在「龍鄉ＫＴＶ」內停車場經警盤檢查獲，並扣得附表五所示之安非他
    命等物品，張宇良為警查獲後，向警方供出毒品來自柯采妤，並以所持用之00
    00000000號行動電話與柯采妤所使用之0000000000號行動電
    話聯絡，約妥在高雄市○○區○○路三十六號前見面，並帶同警員於同年四月六
    日二十一時三十分許，在上址逮捕依約前來之柯采妤，同時在柯采妤所駕駛之二
    Ｓ─四九一五號自用小客車上，扣得附表六所示安非他命、信用卡及其所有販賣
    第二級毒品所用之帳冊、行動電話卡等物品。
二、乙○○因施用安非他命而結識張宇良，並透過張宇良向柯采妤購買安非他命施用
    後，為圖可免費施用安非他命及獲取油錢、飯錢之補貼等不法利益，竟亦與張宇
    良、柯采妤基於共同販賣安非他命圖利之犯意聯絡，自九十年三月間起至同年四
    月六日止，先後騎乘ＸＳＴ─１６０號機車前往高雄縣路竹鄉等地，為張宇良、
    柯采妤交付安非他命給購買安非他命之人，或至約定地點探訪有無購毒者出現，
    或為避免被警查緝，前往查看有無警方在約定交付毒品之地點，以便張宇良、柯
    采妤以每次約一千元之價格，共十次，販賣予不詳姓名之人施用，得款約二萬元
    ，嗣因柯采妤欲販賣三十五萬元之安非他命給綽號「芬仔」之女，於九十年四月
    六日由乙○○騎乘ＸＳＴ─１６０號機車先為張宇良、柯采妤前往高雄縣大社鄉
    ○○路一○三巷三號「龍鄉ＫＴＶ」探訪交易地點及是否有警員埋伏後，返回張
    宇良在高雄市○○區○○路三十六號住處等候張宇良時，因張宇良被警逮捕而循
    線查獲。
三、案經高雄市政府警察局移送臺灣高雄地方法院檢察署檢察官偵查起訴及臺灣臺南
    地方法院檢察署移送併辦。
    理  由
一、訊據上訴人即被告柯采妤矢口否認有販賣安非他命之犯行，辯稱：警方所查獲附
    表一所示之物品係王昭炎所有，附表二所示之物全部是李威融所有，附表四所示
    之物品，伊不清楚是何人所有，至於附表五、附表六所示之安非他命，係綽號「
    兄仔」之焦福明委託伊代為轉交給綽號「芬仔」之女子，後來因伊錯過與綽號「
    芬仔」約妥之時間，便請張宇良代為交給綽號「芬仔」之女子，因張宇良漏未取
    出附表六編號一、二所示之安非他命，遂再與張宇良聯絡後，再度前往高雄市○
    ○區○○路三十六號欲交付漏未取出之安非他命，當初焦福明交付上開物品時，
    係以白色不透明的手提袋包裝，所以伊不清楚袋內所裝者係安非他命，其亦未曾
    販賣安非他命予李威融、蔡志偉、張宇良及綽號「權哥」、「燕子」等不詳姓名
    之人云云。另訊據上訴人即被告乙○○固坦承有代張宇良送安非他命之情事，惟
    亦矢否認有與被告柯采妤、張宇良共同販賣安非他命之情事，辯稱：張宇良都說
    安非他命是他跟朋友一起買的，是朋有的份，要伊順路幫他送毒品，伊不知係販
    賣云云。
二、惟查：
  (一)柯采妤原名為柯美英，於九十年一月二日更名，有戶政機關之更名資料在卷可憑
    （見本院上更(一)字第二二五號二卷第三頁）。證人李威融於檢察官偵查中證稱：
    「柯美英有販賣毒品，我的毒品也是向她買的，今年七月間起向她買了十一、二
    次了。每次一千元到九千元左右」等語（見八十九年偵字第一三０三八號卷第八
    十一頁背面）、「八十九年七月開始向他買，共向他買了十次左右，都在我住處
    附近，如果有去台南也會在台南向她買，每次都以一千元至九千元不等價錢買，
    是買安非他命」等語，並當庭指認柯采妤即係渠等所稱之「姐仔」（見九十年度
    偵字第六七二六號卷第八九頁背面第六行起、第九十頁）。於原審法院證稱：「
    我從八十九年七月開始都向她買安非他命；每次大約都在一萬元以下，重量約半
    兩五包，如果買五千元就是二至三包，至少向他買了七、八萬元」、「用000
    0000000號等電話號碼聯絡她，說我要拿多少價錢安非他命，如果她在屏
    東，就會送去我住家那邊給我，交易地點都在屏東縣林邊鄉我家附近，如果她在
    台南就到台南市後甲圓環及慶平路附近與她交易，總共買了十次左右」等語（見
    原審卷第一一八頁第九行起）。證人陳曉惠於警訊中亦證稱：李威融於八十九年
    十月中旬曾帶我去她家（指柯采妤），柯女就拿安非他命給李威融吸食；我看過
    李威融拿錢給柯女，李威融也告訴我柯女有拿安非他命賣給他等語（見南市警二
    刑偵字第五０八號警卷第十三頁倒數第三行起）。再者，李威融於警訊中另證稱
    ：「我從八十九年七月份起開始『轉賣』柯女交予我之安非他命，大部分均在屏
    東地區販賣，所賣出之安非他命數量約七、八萬元」、「（問：販賣毒品所得金
    錢你有無抽成？）沒有抽成，但柯女每次均會獎償我七、八百元」、「我均以她
    的行動電話0000000000及0000000000與其連絡等語（見南
    市警二刑字第五０八號警卷第三頁背面第三起），依李威融前開警訊所證，其係
    販賣安非他命後，自被告柯采妤手中獲得七、八百元之報酬，則其於同日在警訊
    中所稱：開始轉賣柯女所交付之安非他命等語之真意，核其性質係分擔被告柯采
    妤之販賣安非他命之行為，而非自行販賣。再者，李威融於於檢察官偵查中亦另
    證稱：「另外柯美英叫我將毒品送到我屏東住處附近，她交待我交給「權哥」、
    「燕子」等人，這些人將錢交給我，我再將錢交給柯美英」「（柯美英如何聯絡
    ？）打她0000000000、0000000000號電話」、「（問：柯
    美英讓你抽成多少？）每次都有幾百元；八十九年七月開始幫柯美英販賣」等語
    （見八十九年偵字第一三０三八號卷第四十三頁倒數第一行起、四十四頁倒數第
    二行、四十五頁）。參以如後所述扣案未載年度之某年八月十二八日冊帳內確載
    「２９(二)燕子２０００」等人等文字之記載，足徵李威融除有從八十九年七月間
    起迄於同年十一月間止，連續多次向被告柯采妤購買安非他命外，亦有與柯采妤
    共同販賣安非他命予「權哥」、「燕子」等人無訛。
  (二)證人蔡志偉於檢察官偵查中證稱：安非他命是向柯美英買的；有時一千元，有時
    一萬元，大約共買十二次左右，都在後甲圓環清粥小菜附近，要我向李威融說，
    李威融再聯絡柯美英，柯美英再交給李威融拿給我，錢我直接交李威融，因為認
    識李威融才認識柯美英，李威融告訴我柯美英有在賣毒品等語（八十九年度偵字
    第一三０三八號卷第七十九頁倒數第六行起、第八十頁）。於原審法院證稱：「
    我是向柯采妤購買的（當庭指認），從八十九年九月左右買到十一月十日。我打
    電話跟她聯絡，因為電話很多支我不太記得，有時在台南市後甲圓環處拿錢給她
    ，她直接把安非他命毒品給我，有時侯我先拿錢給她，她再請她朋友把安非他命
    拿到我台南市○○路租處給我。大約買了十幾次，每次一千至一萬元，總共花了
    二萬多元購買」、「前幾次我錢交給柯，柯女說要把毒品交給李（指李威融）轉
    交給我」、「（李威融當天何以至樂都旅社找你？）我先把錢給柯，是柯叫李把
    毒品拿給我」、「檢察官偵查中有些不實在，過程是我把錢直接交給柯，柯請李
    把毒品交給我，有時是她直接交給我。在台南後甲圓環交錢給柯」等語（見原審
    卷第一九三頁倒數第十行起），足證蔡志偉有從八十九年九月間起迄於十一月十
    日止，先後透過李威融向被告柯采妤購買十次之安非他命無訛。其於原審所證沒
    有透過李威融向柯買毒品云云，應無可採。
  (三)已判決確定之同案被告張宇良於警訊中供稱：販賣毒品的上線是一位綽號叫「姐
    仔」之女子叫我拿去「龍鄉ＫＴＶ」交給人，然後將錢拿回來給她，這些毒品是
    要用來販賣給人吸食的。因為之前我有向「姐仔」購買毒品，欠她一些現金，她
    叫我替他『運輸』毒品，事成之後，之前欠她的錢就不用還，並會拿一些毒品安
    非他命讓我吸食當作酬勞，為警查獲峰香煙盒內之安非他命就是「姐仔」給我『
    運輸』毒品之酬勞。如果有人要買毒品，我會替別人先聯絡「姐仔」，問她有沒
    有空下來，聯絡好後就等她下來交毒品，然後再將毒品拿給要買的人。我替人聯
    絡購買毒品是從九十年二月底開始至遭警方查獲時。我如果沒有毒品吸食時，我
    向她開口她會讓我先吸食，錢欠者。我是在九十年四月六日十八時三十分替「姐
    仔」『運輸』毒品時為警方查獲。六日所『運輸』毒品之安非他命是綽號「姐仔
    」之女子所提供，也是在九十年四月六日零晨三點半拿至高雄市○○區○○路三
    十六號交給我。她交待這些毒品要賣三十五萬元。我是打「姐仔」行動電話00
    00000000與她聯絡，她都是打我行動電話0000000000與我聯
    絡。她有提供一張ＳＩＭ卡，門號為0000000000號給我朋友乙○○與
    我暫時聯絡。她將毒品交給我後，我就替他去交易，可是沒有成功，然後我就將
    毒品拿回，她休息至早上十點半就離去了等語（見高市警刑偵五字第三四三二號
    卷第七至第十三頁）。其於檢察官偵查中亦供稱：「（問：扣案毒品何人所有？
    為何有毒品？）是柯采妤所有；要拿去ＫＴＶ給柯采妤的朋友；是九十年四月六
    日凌晨三時三十分許，向柯采妤拿的，代價是給我十二公克安非他命；有聽到她
    說要賣三十五萬元；柯女電話000000000號；柯女交毒品時乙○○在場
    」、「（問：這次是要收三十五萬元？）我是聽芬仔說要買三十五萬元」、「當
    天我們是台南玩回來接到芬仔的電話，芬仔要我們趕快把東西送過去，這些毒品
    是當天凌晨三點半就事先交給我要我送去，還未送給芬仔，芬仔當天下午就打電
    話來，柯女把毒品交給我時呂姿旻不知情；酬勞是被查扣的十二克安非他命等語
    （見九十年度偵字第六七二六號三十頁背面起、第四十三頁第二行起）。於原審
    證稱：被查獲時我主動告訴警方我取得毒品之處所，警方就帶我前往我取得毒品
    之處所，就是我住處，那時乙○○也在場，我就告訴警方毒品來源是柯采妤，並
    且用電話與柯女連絡表示已經交毒品完畢，柯女知道後表示要過來，我與警方就
    在住處埋伏等語（見原審卷二二八頁第十行）。同案被告乙○○於警時供稱：我
    於九十年四月六日十九時在高雄市○○區○○路三十六號等我朋友張宇良時被警
    查獲；被警方查獲（指在龍鄉ＫＴＶ）之毒品是阿姐所有，張宇良是幫「阿姐」
    拿給別人的。「阿姐」將右述毒品交給張宇良時我有在場；經我當場指認柯采妤
    就是「阿姐」等語（見同上警卷第十五頁背面、第十六頁）。於本院調查時亦供
    稱：被告柯采妤於九十年四月六日凌晨三時三十分在高雄市○○區○○路三十六
    號住處將毒品交給張宇良時我在場等語（見本院上更(二)卷第七四頁），被告柯采
    妤亦坦承當日確有拿毒品給張宇良，請張宇良拿給別人之情事（見九十年度偵字
    第六七二六號卷第三十五頁背面第五行、本院上更(二)卷第一０一頁），而張宇良
    已因與被告柯采妤自九十年二月底至同年四月六日止，共同販賣安非他命予他人
    施用，經本院以九十一年上訴字第一四七號判決科處有期徒刑四年確定，有判決
    在卷可憑。被告柯采妤確有與張宇良共同販賣安非他命予不詳姓名之人，亦有與
    張宇良、連俊知共同販賣安非他命予芬仔無訛。
  (四)又張宇良於前開警訊時另亦供稱：「（問你吸食之安非他命來源為何？）我都是
    向姐仔購買的，我是從九十年二月中旬開始向姐仔買安非他命，數量在二錢至三
    錢，共向她買二十餘次。我都是打0000000000與她聯絡，每次交易地
    點都在我住處高雄縣路竹鄉○○路十二號前，每次交易金額三千五百元至九千元
    不等」、「經我當場指認該柯采妤就是我向其購買安非他命之人」等語（見高市
    警刑偵五字第三四三二號警卷第八頁背面至十二頁）。於檢察官偵查中供稱：「
    （問：何時起向柯女買毒品？）九十年二月初起向柯女買毒品，我在路竹路旁向
    她買，每次一百元至七、八千元不等」、「（問：究竟是去年十二月或今年二月
    柯女開始賣毒品給你？）之前是透過朋友向她買，我本人是今年二月才開始向她
    買，去年十二月是我們共同出錢透過另一個朋友向她買」、「從八十九年十二月
    前後差不多向柯女買了二十幾次；大部分都是送到我住處」、「差不多是三千五
    百元至九千元」等語（見九十年度偵字第六七二六號偵查卷第三十一頁背面第四
    行、第四十二頁背面第七行起）。於原審法院供稱：「（問：自九十年二月底至
    四月六日止居間經手朋友請你代購安非他命次數？）近二十次。約一千至二千不
    等，約二萬多元；柯采妤直接經手交付有三次，款項約四千或四千五左右；警訊
    所述購買二十幾次不只我個人部分，是包括朋友請我向柯采妤購買的部分等語（
    見原審卷第一八七頁）。被告乙○○於警訊中供稱：我施用的毒品是拜託張宇良
    向別人購得，以前我不知道張宇良是向何人購，經張宇良告知後才清楚我託張宇
    良購買的毒品是向柯采妤購買，每次購買以一千元，差不多有二、三次等語（見
    高市警刑偵五字第三四三二號卷第十六頁倒數第六行起）。於原審法院證稱：「
    （你警訊表示託被告張宇良向被告柯購買二、三次安是在何時？）九十年二月至
    四月間；直接打電話給張張宇良，如果張宇良有就直接拿給我，我以一千元購買
    等語（見原審卷一八六頁背面），足徵被告柯采妤確有販賣安非他命給同案被告
    乙○○及已判決確定之張宇良施用無訛。被告柯采妤於原審陳稱：張宇良未欠伊
    錢等語（見原審卷第六十五頁倒數第五行），是張宇良事後翻異前供，於本院調
    查時證稱：施用毒品係向綽號「小陳」之男子購買，綽號「小陳」之男子交被告
    柯采妤送毒品過來，其係向被告柯采妤借錢，而非欠柯采妤購買毒品的錢云云（
    見本院上更(一)卷第一０四頁），被告乙○○於本院調查時亦翻異前供，否認有向
    被告柯采妤購買安非他命云云，經核與前揭供述情節不同，應係迴護之詞，不足
    為被告柯采妤有利之採認。被告柯采妤所辯係因張宇良漏未取出附表六編號一、
    二所示之安非他命，遂再與張宇良聯絡後，再度前往高雄市○○區○○路三十六
    號欲交付漏未取出之安非他命云云，顯與張宇良上開所證係被警方查獲後始以電
    話連繫被告柯采妤前來等情不符，委難採信。
  (五)同案被告張宇良於九十年四月六日被警查獲後配合警方以電話聯絡被告柯采妤，
    被告柯采妤駕駛二Ｓ─四九一五號自用小客車依約前往高雄市○○區○○路三十
    六號前，經警起獲附表六編號二所示之安非他命，被分裝成二十一小包，每包驗
    前重量三‧四六公克、三‧五二公克、三‧五六公克、三‧○二公克、二‧九五
    公克、三‧五三公克、三‧○一公克、三‧五一公克、三‧○三公克、二‧九八
    公克、三‧○五公克、三‧五三公克、三‧五二公克、三‧○三公克、三‧○七
    公克、三‧四八公克、三‧○二公克、三公克、三‧五四公克、三‧五二公克（
    見原審卷第二十九頁），足見上開安非他命之分裝有相當之定律可循，應係考量
    購毒者資力情形預為分裝以便出售，且如係供已施用亦無於出門時全部攜帶外出
    之必要，如係供已施用亦無全部予以分裝之必要，足證前開安非他命係為販賣而
    買入。
  (六)按證人之陳述有部分不符或相互間有歧異時，究竟何者為可採，法院仍得本其自
    由心證予斟酌，非謂有不符或矛盾，即應認其全部均為不可採，如基本事實之陳
    述與真實性無礙時，仍非不得予以採信，此有最高法院七十四年台上字第一五九
    九號判例可按。證人李威融就其向被告柯采妤購買毒品之次數究係十次，抑或十
    一、二次，且如後所述就在其身上扣得之安非他命等物品係屬何人所有，所供非
    一。證人蔡志偉於警訊中亦證稱：自八十九年一月分起迄今陸續向李威融購買安
    非他命十二次，最後一次是在本月（即八十九年十一月）四日早上約六點；惟於
    檢察官偵查中則供稱：八十八年間就開始向她（指被告柯採妤）買了；於原審法
    院又證稱：從八十九年九月左右買到十一月十日各等語，就購買之對象、時間所
    證亦不相同。同案被告乙○○就透過張宇良向被告柯采妤購買毒品之次數，於警
    訊中稱有二、三次，於原審供稱：八、九次，就購買之時間，先則供稱係九十年
    二月底買到三月中，嗣又稱係九十年二月至四月等語，有先後歧異之不一致之情
    事。惟販賣毒品係屬政府所嚴禁及重罰之行為，販賣毒品者事後為規避販毒之重
    責，互為推諉扣案毒品、販賣工具之所有人，或辯稱未參與毒品之交付行為或短
    計販賣次數等避重就輕之詞，係屬人之常情，且除非有帳冊可循，購毒者亦鮮有
    就購買之次數及每次購買之金額、時間詳為記憶者，尤以購買之金額恆隨當時之
    資力而定，且未必每次購買之金額均相同，甚至與販賣毒品者之交情不同，價格
    亦有差異，何況因時間之經過，記憶錯誤亦再所難免，自難因購買之次數不符或
    不確定，時間、金額有些微之差異，即謂全無可採。李威融前開先後所證雖未盡
    一致，惟其就除向被告柯采妤購買安非他命供己施用外，尚與被告柯采妤共同販
    賣安非他命抽取不法利之時間、地點等基本事實，已迭據其於警、偵訊供證明確
    ，且有為警查獲時所扣得如附表所示附表二所示物品可資佐證，所證仍堪採信，
    至其販賣之次數、金額應以最有利於被告柯采妤之方式認定之，亦即販賣十次，
    金額七萬元。又李威融係於八十七年五月十八日入伍服役，迄於八十九年三月十
    七日退伍，此經李威融於原審證述在卷（見原審卷第一九三頁），並有屏東縣政
    府九十屏府兵徵字第一五四六二號函可按（見台灣台南地方法院九十年度訴字第
    八三五號卷第五十九頁背面），嗣李威融又因施用毒品案件於八十九年五月十八
    日被送至屏東看守所執行觀察勒戒，至同年六月十二日因無繼續施用毒品之傾向
    而出監，再因執行觀察勒戒處分於八十九年十一月十一日被送至台南看守所，於
    九十年二月十二日被送往台南監獄執行強制戒治處分，有台灣高雄地方法院法務
    部在監在押資料表可憑（見原審卷第八十頁），證人李威融自八十七年五月十八
    日至八十九年三月間既仍在軍中服役，八十九年五月十八日至八十九年六月十二
    日因執行觀察勒戒而失去人身自由，衡諸常情，蔡志偉應無可能從八十九年一月
    間起向李威融或透過李威融向被告柯采妤購買安非他命，李威融亦不可能於執行
    觀察勒戒期間內販賣安非他命予蔡志偉或與被告柯采妤共同販賣安非他命給蔡志
    偉，且蔡志偉事後亦否認係向李威融購買安非他命。蔡志偉於檢察官偵查中、原
    審法院及李威融被訴違反毒品防制條例案件中改口證稱：警訊時如果不講是向李
    威融買，會被警察打，安非他命是向柯美英買的，有二、二次是柯女叫李威融拿
    給我等語（見台灣台南地方法院九十年度訴字第八三五號卷第一三一頁、八十九
    年度偵字第一三０三八號卷第七十九頁、原審卷第一九三頁），均一再證稱安非
    他命是向柯采妤購買等語，是蔡志偉於警訊中所證係向李威融購買毒品云云，應
    無可採。再者，李威融係於八十九年六、七月間始認識被告柯采妤，此經其於原
    審證述明確（見原審卷第一一八頁第七行），被告柯采妤於九十年一月十二日在
    檢察官偵查中亦供稱：認識蔡志偉不到半年，與蔡志偉沒過節等語（見九十年度
    偵字第一二一四號卷第二十五頁），而如前所述，蔡志偉係經由李威融向被告柯
    采妤購買安非他命，則蔡志偉無自八十八年起即向被告柯采妤購毒之可能，是蔡
    志偉於檢察官偵查中證稱係從八十八年起即向被告柯采妤購買安非他命等語，關
    於時間上所證，應無可採，應以蔡志偉事後所證，係自八十九年九月至八十九年
    十一月十一日止，經由李威融向被告柯采妤所購買安非他命較合於真實可信。蔡
    志偉於原審證稱：沒有透過李威融向被告柯采妤購買毒品云云，委無可採。張宇
    良就其向被告柯采妤所購買之毒品價格雖於警訊中供稱：三千五百至九千元不等
    語，於檢察官初次偵查中供稱：一百至七、八千元，嗣經檢察官質以何以在警訊
    中供稱係三千五百至九千元時，則供稱：差不多等語，於原審法院又證稱約二萬
    元等語，亦先後不一，惟其於警訊及經檢察官質問後既已明確供稱約三千五百元
    至九千元不等，應以於警訊時所供為可採，且應採最有利於被告柯采妤之方式計
    算即二十次，每次三千五百元，計七萬元。同案被告乙○○就透過張宇良向被告
    柯采妤購買毒品之次數，雖於警訊中稱有二、三次，於原審則供稱：八、九次，
    就購買之時間亦先後供稱係九十年二月底買到三月中，及九十年二月至四月等歧
    異。惟其於警訊及原審就確有透過張宇良向被告柯采妤購買安非他命施用之指述
    始終如一，所謂八、九次係包括向張宇良購買部分，是其所證應以經原審闡明後
    所證：於警訊時表示託張宇良向柯女買二、三次安非他命，時間在九十年二月至
    四月間等語，較接近真實，次數則應以最有利於被告柯采妤之方式計算即二次為
    憑，金額應包括在張宇良向被告柯采妤購買之每次三千五百元中認定之。
  (七)臺南市警察局第五分局員警於八十九年十一月五日凌晨二時許，在臺南市○○○
    路○段七巷十二弄二號被告柯采妤租住處，及停放在地下室之Ｆ二─六三七七號
    自用小客車內，所扣得如附表一編號一、二之白色晶體一包、白色粉末二包及不
    明之白色粉末四包，此經被告柯采好自承在卷，並有搜索扣押證明筆錄在卷可憑
    （見南五刑偵字第六四八之一號卷第五頁），前開晶體等物經分別送請法務部調
    查局及內政部警政署刑事警察局鑑定結果，係分屬驗後餘重五百五十八點一公克
    （實際淨重五百五十八點八公克）之第二級毒品安非他命、淨重三點三一公克（
    包裝重零點三四公克）之第一級毒品海洛因，及未含有毒品反應之白粉淨重四十
    三點七一公克，有內政部警政署刑事警察局及法務部調查局鑑驗通知書三紙（見
    八十九年度偵字第一三○三八號卷第十五頁至第十九頁）在卷可稽。證人王招炎
    於初次警訊雖供稱前開扣案物品係綽號「黑輪」所寄放等語，惟嗣經警方比對扣
    案帳冊之筆跡認與王招炎之筆跡不同時，王招炎於第二次警訊中已更正其前此之
    供述，陳稱：該批毒品全都是當時自稱「柯美蓮」之被告柯采妤所有，而帳簿則
    是她用來記錄販賣毒品用的，裡面記錄的一切及筆跡都是她自己所寫的；在上次
    製作筆錄時，我是因為可憐她，她說她有癌症，隔天就要動手術，要求我幫忙承
    認這一批物品是我的，事後她會幫我打官司，還我清白，我因心生同情，才自承
    該批物品是我的；因為我事後由家人口中得知她跟本沒有去動手術，也沒有幫我
    澄清，還於八十九年十一月十一日凌晨再度因販賣毒品被台南市警局第二分局刑
    事組查獲，所以才據實坦承不諱的告訴警方等語（見八十九年度偵字第一三０八
    號卷第六二頁背面之警訊筆錄）。而被告柯采妤與王招炎同時被查獲當日在檢察
    官偵查中確曾表示：我有可能是子宮癌必須治去住院等語（見八十九年度偵字第
    一二七四五號卷第四頁背面倒數第一行），核與證人王招炎前開所證相符。再者
    ，證人王招炎於被訴違反毒品危害防制條例案件審理中亦供稱：毒品是柯美英的
    ；毒品是柯美英在販賣；如果有人打電話來購買，她就用天秤量後，拿出去賣（
    見原審卷第二七五頁背面、第二七六頁所附台灣台南地方法院筆錄影本）；於原
    審法院審理時亦到庭證稱：「（問：八十九年十一月五日所查獲之安非他命、海
    洛因、現款二萬七千元、磅秤、研磨機等是何人所有？）是柯采妤的；帳冊不是
    我的字，Ｆ２─６３７７號自用小客車是柯采妤的（按係被告柯采之妹所有由被
    告柯采妤占有使用），平常也是她在用，我有看過她在分裝、秤量安非他命毒品
    ，時間是八十九年九月底到十一月初，她都用電話聯絡交易等語（見原審卷第一
    九一頁、第一九二頁），參以被告柯采妤於檢察官偵查中亦坦承帳冊是其所書寫
    （見八十九年度偵字第一二七四五號卷第四頁背面倒數第五行），於原審自承帳
    冊係其所有（見原審卷第一五一頁倒數第六行、第一九０頁第一行）及系爭Ｆ２
    ─６３７７號自用小客車係其所支配使用，前開扣案物品又分別係在系爭車輛及
    房屋內查獲，且磅秤、研磨機等均可從事販賣毒品之工具，帳冊內又記載有：麻
    Ｘ３實際為５７公克、４２公克、分為１ｘ５半，並載有金額等文字，而扣押之
    物品內亦有大麻等物，足證帳冊確兼有記錄販毒之情事無訛，且被告柯采妤先則
    辯稱：帳冊係「黑輪」叫伊抄的等語（見八十九年度偵字第一二七四五號卷第四
    頁背面倒數第五行），事後又陳稱：是王招炎叫我寫的等語（見原審卷第二八一
    頁倒數第二行），先後所辯不一，於為警查獲時復冒用「柯美蓮」之名義應訊等
    一再規避等情觀之，證人王招炎事後所證前開扣案物品係被告柯采妤所有應屬可
    信。
  (八)臺南市警察局第二分局員警於八十九年十一月十一日零時許，在臺南市○○路○
    段一五二巷四十八號「樂都旅社」第三一一室門外，自李威融身上及其所駕駛之
    ８Ｍ─二○一八號自用小客車內扣得附表二所示之物品之事實，亦經李威融於警
    訊陳明在卷（見南市警二刑偵字第五０八號卷第二頁背面），上開扣案物品經鑑
    定結果，係第二級毒品安非他命、殘留有第二級毒品安非他命之磅秤、吸食器及
    摻有第一級毒品海洛因之香菸，有高雄醫學大學附設中和紀念醫院檢驗報告三紙
    （見原審卷第三百六十八頁、第三百七十頁及第三百七十一頁）附卷可憑。雖被
    告柯采妤否認扣案物品為其所有，亦否認有與李威融共同賣買安非他命之情事。
    扣案如附表二所示物品究係何人所有？李威融於警訊中供稱：安非他命六小包是
    柯美蓮交給我，叫我替她販賣，電子秤亦是柯女交給我使用，滲海洛因之峰牌香
    煙也是柯女託我拿給綽號「燕子」之男子試抽，因為最近均未遇見燕子所以該支
    海洛因香煙盒一直置於我口袋，吸食器十二個係其所購賣，分裝夾鏈袋係我所有
    等語（見同上警卷第二頁背面倒數第九行起），於檢察官偵查中供稱：柯美英將
    毒品放在我這裡，由她通知我去賣；八十九年十一月十一日凌晨在蔡志偉住處外
    被查獲之毒品是柯美英的，她拿到屏東給我的，她說要先放在我這裡，她說她有
    通緝會怕暫放我這裡等語（見八十九年度偵字第一三０三八號卷第四四頁、八十
    頁背面）；於其被訴違反毒品防制條例案件中供稱：扣案的東西是柯美英（指被
    告柯采予，下同）寄放我這裡，共有安非他命六包，電子秤一組、吸食器十二個
    、空分裝袋九十三個；電子秤是柯美英寄放，安非他命是我自己吸的；九十三個
    分裝袋是柯女被抓交保，說東西要寄放在我那邊，包成一包等語（見台灣台南地
    方院九十年訴字第八三五號卷第二十八頁、一三三頁），所供證情節並非一致。
    惟參酌蔡志偉於原審證稱：「（問：李威融當天何以至樂都旅社找你？）我先把
    錢給柯，是柯叫李把毒品拿給我」等語（見原審卷第一九四頁第四行）；於檢察
    官偵查中證稱：安非他命是向柯美英買的；柯美英要我向李威融說，李威融再聯
    絡柯美英，柯美英再交給李威融拿給我，錢我直接交李威融，因為認識李威融才
    認識柯美英，李威融告訴我柯美英有在賣毒品等語（見八十九年度偵字第一三０
    三八號卷第七十九頁倒數第三行起）；李威融於警訊中供稱：因蔡志偉於昨日晚
    間十八時許，曾打我的行動電話託我向柯美蓮調半兩安非他命等語，及如前所述
    ，李威融確有與被告柯采妤共同販賣安非他命之情事，而查獲當天，如蔡志偉確
    只是要李威融幫忙找被告柯采妤，盡可以電話聯繫即可，李威融如要交還磅秤等
    物品，亦無大費週章，先前往「樂都旅社」，再聯絡被告柯采妤之理，亦無將安
    非他命全部攜帶在身上之必要，因此，李威融八十九年十一月十一日凌晨，前往
    樂都旅社之目的應係與被告柯采妤共同欲販賣安非他命予蔡志偉無訛，且李威融
    亦因與被告柯采妤共同販賣安非他命經台灣台南地方法院判處罪刑在案，有判決
    在卷可憑（尚未確定），綜合上情，在李威融身上查獲如附表二編號一至三及編
    號五所所示空夾鏈袋、磅秤均係其與被告柯采妤所有共同作為販賣安非他命之工
    具，李威融於檢察官偵查中證稱：扣案之安非他命係其在台南市五期重劃區向柯
    采妤購買，蔡志偉於檢察官偵查中證稱：被查獲當天是要李威融幫伊找被告柯采
    妤云云，均無可採。
  (九)台南市警察局第五分局於九十年一月十一日二十三時五十分許，在台南縣永康市
    ○○路四七三號五樓之五被告柯采妤及朱繼光之租處，起獲如附表四所示毒品等
    物品之事實，亦經被告柯采妤於警訊中陳述明確（見南市警五刑偵字第二九之一
    號卷第二頁背面），經分別送請鑑定結果，編號一、三所示白色粉末一包及白色
    晶體十四包分別係第一級毒品海洛因，淨重零點七二公克（包裝重零點二七公克
    ），及第二級毒品安非他命，毛重十六點七公克，有法務部調查局鑑驗通知書及
    毒品初步檢驗報告單各一紙存卷可按（見原審卷第二百六十三頁、第二百六十四
    頁）。編號四、五所示之吸食器二組及殘渣袋九十六個，分別殘留有第一級毒品
    海洛因及第二級毒品安非他命之事實，亦有高雄醫學大學附設中和紀念醫院檢驗
    報告單二紙在卷可憑（見原審卷第三百三十八頁、第三百三十九頁）。前開租處
    係被告柯采妤、朱繼光所共同承租，此經被告柯采妤於警訊中陳明在卷（見同上
    警卷第二頁背面倒數第四頁）。雖被告柯采妤否認扣案之物品為其所有，而朱繼
    光於警訊中亦供稱：不知係何人所有等語（見南市警五刑偵字第二九號卷第六頁
    背面倒數第一行），惟參酌證人即查獲警員楊銘仁於原審證稱：「（問：九十年
    一月十一日當天有無前往中華路查獲被告柯采妤、朱繼光持有毒品？）當天下午
    二點因為柯及朱不在，所以會同管理員前去搜索，吸食器二組放在床頭兩邊的地
    上，「化妝台上」查到幾包安非他命，海洛因殘渣袋等在化妝台的抽屜內及衣櫥
    衣服內起獲，搜索時柯、朱都沒有在場，之後約十一點左右柯、朱回來說去屏東
    ，我又繼續搜索，大麻及海洛因是在他們回來才搜到，柯、朱互推不是他們的，
    可是「化妝台抽屜」內有起出數萬元，柯說是她的，但是在相同地點查獲的大麻
    及海洛因殘渣柯又說不是她的等語（見原審卷第三八五頁）等情觀之，被告柯采
    妤既自承在化妝台抽屜內起出之現金係其所有，而抽屜內亦有大麻、海洛因，及
    如前所述，李威融、蔡志偉、張宇良均指稱被告柯采妤有販賣安非他命之情事，
    而被告柯采妤復一再被查獲並起出毒品，又無人出面指訴朱繼光販賣毒品，朱繼
    光被訴持有毒品罪嫌，亦經台灣高等法院台南分院以九十一年上易字第七六號判
    決無罪確定，有判決在卷可憑（見本院上更(一)字第二二五號二卷第四頁）等情觀
    之，扣案附表四之物品應係被告柯采妤所有無訛。雖證人楊銘仁於原審亦證稱：
    朱繼光有說扣案之物品係其所有等語，惟參酌上開證述情節觀之，朱繼光此部分
    自白難謂與事實相符，自難為被告柯采妤有利之認定。
  (十)高雄市政府警察局刑警大隊員警於九十年四月六日十八時三十分許，在高雄縣大
    社鄉○○路一○三巷三號「龍鄉ＫＴＶ」停車場內，在同案被告張宇良所駕駛之
    ＪＪ─二七六五號自用小客車內扣得附表五所示物品之事實，亦經判決確定之同
    案被告張宇良陳述明確（見高市警刑偵五字第三四三二號卷第八頁背面），經送
    鑑定結果，編號一、二白色晶體一大包及一中包，係第二級毒品安非他命，分別
    為驗後毛重八百七十七點八公克（驗前毛重八百七十八公克）、驗後毛重十一點
    九五公克（驗前毛重十二公克），有高雄醫學大學附設中和紀念醫院檢驗報告單
    二份附卷可憑（見原審卷第二七頁及第二八頁）；警方於同日二十一時三十分許
    ，在被告柯采妤所駕駛之二Ｓ─四九一五號自用小客車內扣得附表六所示物品之
    事實，亦經被告柯采妤自承在卷（見高市警刑偵五字第三四三二號卷第三頁背面
    ），編號一、二分裝成二包及二十一包之白色晶體，經送鑑定結果，分別係驗後
    毛重六十八點二公克（驗前毛重六十八點二公克）及驗後毛重六十六點二五公克
    （驗前毛重六十六點三公克）之第二級毒品安非他命之事實，亦有高雄醫學大學
    附設中和紀念醫院檢驗報告二份附卷可憑（見原審卷第三十頁、第三十一頁）。
    如前所述，同案被告張宇良所持有附表五所示毒品係被告柯采妤所交付之事實，
    迭據被告柯采妤及同案被告乙○○、張宇良於警、偵訊時供認不諱。證人焦福明
    於本院調查時否認有「兄仔」、「阿兄」等綽號，亦否認有交付安非他命及海洛
    因給被告柯采妤之情事（見本院上更(一)卷第一五一頁以下），其被訴交付附表五
    、六所示安非他命予被告柯采妤之罪嫌，亦經台灣屏東地方法院檢察署檢察官於
    九十一年五月二十九日以九十一年度偵字第二五九三號處分書處分不起訴，有不
    起訴處分書在卷可憑（見本院上更(一)卷第一八二頁）。證人即警員張明證於本院
    調查時雖證稱：焦明福之綽號為「老兄」等語，惟其亦證稱：該綽號「老兄」係
    被告柯采妤所告知等語（見本院前揭上更卷一五五頁），是其所證顯係傳聞證據
    。已判決確定之同案被告張宇良於本院審理時亦無法證明焦福明即係被告柯采妤
    所稱「老兄」之人，亦無法證明焦福明有交付附表五、六所示毒品給被告柯采妤
    ，是被告柯采妤所辯毒品係焦福明所交付，其於被查獲後已供出來源云云，尚屬
    不能證明。
  (十一)被告乙○○於本院調查時自承：有從九十年三月間起迄於九十年四月初止，連續
    幫張宇良送毒品之情事，亦坦承：於九十年四月六日凌晨三時三十分許，同案被
    告柯采妤在高雄市○○區○○路三十六號住處將安非他命交給張宇良時，其亦在
    場（見本院上更(二)卷第七三至七四頁）。於檢察官偵查中亦供稱：九十年三月中
    旬後，我幫張某把東西拿給別人，我從四維路把毒品拿出來，拿了十幾次，有幫
    張宇良到龍鄉○○○○路；他是把地點給我，我去看看有沒有人（見九十年度偵
    字第六七二六號第三十二頁倒數第一行起、第八十三頁背面第八行）。於原審供
    稱：探路的地點在路竹鄉等語（見原審卷第一四九頁第四行），於警訊時供稱：
    「（問：據張宇良稱係幫柯采良運輸安非他命至高雄縣大社鄉○○路一０三巷三
    號龍鄉ＫＴＶ欲給綽號阿芬之女子交易時，你曾幫他先到該處探路是否有此事？
    ）是有此事」、「他（指張宇良）均與他人連繫好再叫我送到他所講的地方，到
    時就有人在該地方等我」各等語（見高市警刑偵五字第三四三二號卷第十六頁背
    面），核與張宇良於警、偵訊時分別供稱：他（指被告乙○○）是從九十年三月
    中旬開始替我送毒品，他替我送十餘次，他送毒品所騎交通工具加油錢、香煙、
    飯錢我都幫他出及提供毒品給他吸食，他都騎ＸＳＴ─１６０重型機車替我送毒
    品到岡山給我朋友等語相符（見同上警卷第十頁背面、同上偵查卷第三十一頁倒
    數第四行）。而張宇良確與被告柯采妤自九十年二月底至同年四月六日止，共同
    販賣安非他命予他人施用之事實，亦經本院以九十一年上訴字第一四七號判決科
    處有期徒刑四年確定，有判決在卷可憑。被告乙○○於原審供稱：所謂探路是去
    看要拿毒品的人，張宇良於原審供稱：乙○○會去幫我看朋友有沒有來，因為害
    怕在朋友還沒有來時，警方會在現場埋伏等語（見原審卷第九二頁、二四一頁）
    。如張宇良僅是要把毒品交給共同出資購買毒品之人，其盡可直接託被告乙○○
    送交即可，何須事先探路，如僅係交付毒品予出資購買安非他命之人，張宇良何
    須支付加油錢、香煙、飯錢予被告乙○○，被告乙○○辯稱：不知係販賣毒品云
    云，委無可採，證人張宇良於本院調查時證稱：僅告訴乙○○是朋友出錢買的安
    非他命，且次數沒有那麼多云云，應係迴護之詞，不足為被告乙○○有利之認定
    。
  (十二)毒品日益氾濫，政府查緝亦日益嚴厲，毒品獲取之管道亦益趨不易，如無利可圖
，應無甘冒被處重刑而販賣安非他命之理，被告柯采妤屢為警查獲後，仍一再販
    售安非他命，亦足徵其係以營利之犯意購入而販出無訛，被告乙○○為張宇良及
    被告柯采妤探路、交付安非他命予購買毒品之人，從中獲取交通工具之加油錢、
    香煙、飯錢或免費吸用安非他命，亦足以證明其有營利之犯意無訛。
    綜上所述，被告二人所辯均不足採信，渠等販賣安非他命圖利之犯行已堪認定。
三、查安非他命係毒品危害防制條例所稱之第二級毒品，核被告柯采妤、乙○○販賣
    安非他命之所為，均係犯毒品危害防制條例第四條第二項之販賣第二級毒品罪。
    被告柯采妤、乙○○等持有第二級毒品安非他命之低度行為，均應為販賣之高度
    行為所吸收，不另論罪。被告柯采妤係以營利販賣第二級毒品犯意而販入安非他
    命，於販入安非他命之際即成立販賣既遂罪，是被告柯采妤將安非他命毒品交由
    同案已判決確定之被告張宇良轉交給已談妥毒品交易之買者綽號「芬仔」女子，
    雖尚未完成交付行為即遭警查獲；共犯李威融欲前往樂都旅社販賣安非他命給蔡
    志偉時，雖亦尚未完成交付即為警查獲，均應論以販賣第二級毒品既遂罪。被告
    柯采妤被告柯采妤與李威融就販賣第二級毒品予蔡志偉、權哥、燕子等犯行有犯
    意之聯絡及行為之分擔，均為共同正犯。又共同正犯之意思聯絡，不以數人間直
    接發生者為限，即有間接聯絡者，亦包括在內，此有最高法院七十七年台上字第
    二一三五號判例可憑，被告乙○○雖辯稱其前此不認識被告柯采妤，惟在販賣安
    非他命予綽號芬仔女子之前，張宇良既與被告柯采妤有共同販賣安非他命十餘次
    不詳姓名之人，而被告乙○○復依張宇良之指示前約定地點探訪有無購毒者出現
    ，或查訪有無警方在約定交付毒品之地點埋伏，或代為交付毒品，縱被告乙○○
    不知係張宇良與被告柯采妤間有犯意之聯絡，依前揭最高法院之判例意旨，被告
    柯采妤與被告乙○○及張宇良三人就共同販賣第二級毒品予阿芬之女子及其他不
    詳之人間，仍有犯意聯絡及行為分擔，應論以共同正犯。被告柯采妤、乙○○先
    後多次販賣第二級毒品之行為，均時間緊接，罪名相同，顯各係基於概括之犯意
    為之，為連續犯，均應依刑法第五十六條之規定論以一罪。被告柯采妤前曾於八
    十八年九月間，因毒品危害防制條例案件，經台灣台南地方法院判處有期徒刑三
    月，嗣經台灣高等法院台南分院駁回其上訴確定，於八十九年五月二十五日易科
    罰金執行完畢之事實，有臺灣高雄地方法院檢察署刑案資料查註紀錄表在卷足按
    ，其於有期徒刑之執行完畢後五年內再犯本件有期徒刑以上之販賣第二級毒品罪
    ，除法定無期徒刑部分依法不得加重外，應依刑法第四十七條之規定，加重其刑
    。被告乙○○於行為時年僅十九歲，涉世未深，為賺取免費吸食毒品、飯錢補貼
    等不法利益，遭人利用參與販毒，期間非長，數量甚微，若科處法定刑最輕本刑
    為有期徒刑七年，客觀上足以引起一般同情，情狀顯堪憫恕，爰依刑法第五十九
    條規定減輕其刑。公訴人雖未就被告柯采妤販賣安非他命予蔡志偉及其與李威融
    共同販賣安非他命予「權哥」、「燕子」等人部分起訴，亦未就被告柯采妤販賣
    第二級毒品安非他命予乙○○之犯行提起公訴，惟既經移送併辦（臺灣臺南地方
    法院檢察署八十九年度偵字第一三○三八號、八十九年度第一二七四五號、八十
    九年度毒偵字第二八二五號、九十年度偵字第一二一三號、九十年度偵字第一二
    一四號），且移送併辦部分與起訴論罪部分有連續犯之裁判上一罪關係，本院自
    應併予審究，附此敘明。按毒品之運送或持有應以途程之遠近及數量之多寡，並
    依實際情參酌被告之犯意認定定，如係零星挾帶或短途持送，依持有論處，此有
    最高法院八二年度台非字第三十四判決、司法院院解字第三五四一號解釋可資參
    照，同案被告張宇良於警訊中雖先後數度供稱替被告柯采妤運輸毒品云云，惟參
    以販賣之金額僅二萬元，雖最後一次為警查獲時扣得非安非他命達六百多公克，
    惟持之地點係自高雄市○○○○路至高雄縣大社鄉龍鄉○○○○路途非遠，參酌
    前揭最高法院及司法院之判決及解釋觀之，張宇良及被告乙○○應無運輸之犯意
    ，故不論以運輸毒品罪，附此敘明。
四、原審據以對被告柯采妤、乙○○論罪科刑，固非無見，惟(一)被告柯采妤、乙○○
    及共犯張宇良販賣第二級毒品與綽號「阿芬」女子部分係既遂犯，原判決認定係
    未遂犯，容有未合；(二)扣案磅秤、吸食器等物上殘留細微之安非他命並非無法與
    磅磅秤分離，原判決認與毒品同視，併諭知沒收銷燬，亦有未洽；(三)按連續犯係
    指一次即可成罪之行為，而以概括之犯意，連續實施同一構成要件之行為，以遂
    其初發之犯罪目的，故連續犯之犯罪起訖時間及犯罪態樣（次數）乃構成要素之
    一，自應於事實欄內詳加認定，原判決就被告乙○○部分之犯罪時間未載明迄於
    何時，且原判決於事實欄認被告乙○○替張宇良送毒品二十次，理由欄內則援用
    張宇良於警訊中所述十餘次，亦有證據上理由矛盾之違誤，被告二人等上訴意旨
    ，否認犯罪，雖無理由，惟原判決既有上開瑕疵，自應由本院將原判決關於被告
    柯采妤販賣第二級毒品部分暨乙○○部分均撤銷撤銷改判。爰審酌被告柯采妤以
    提供安非他命及金錢等不法利益予原向其購買毒品者為誘因，利用意志不堅之李
    威融等多人為其販賣第二級毒品安非他命牟利，形成犯罪根源，助長他人吸毒惡
    習，藉販賣毒品戕害他人身心賺取暴利，且所販入之毒品非少，對社會造成之危
    害甚鉅，犯後後除飾詞圖卸外，甚或一再冒用他人名義，或變造曹秀娥之身分證
    件，冀圖避免刑責；被告乙○○僅為得安非他命施用，獲取得微少之油錢、香煙
    、飯錢之補貼而盲從附合，犯後深表悔悟等一切情狀，分別量處如主文第二、三
    項所示之刑，並就被告柯采妤併科罰金刑部分諭知如易服勞役以罰金總額與六個
    月之比例之折算，又依被告柯采妤販賣第二級毒品犯罪之性質，認有併宣告褫奪
    其公權之必要，爰併宣告褫奪公權七年。扣案如附表一編號一、附表二編號一所
    示第二級毒品安非他命；附表二編號二磅秤上殘留微量之第二級毒品安非他命；
附表四編號三所示第二級毒品安非他命；附表五編號一、二所示第二級毒品安非
    他命；附表六編號一、二所示第二級毒品安非他命，均應依毒品危害防制條例第
    十八條第一項規定沒收銷燬之；扣案附表一編號四至編號八所示磅秤、研磨機、
    帳簿、空塑膠袋、空香菸盒；附表二編號二所示磅秤、編號五所示空塑膠袋；附
    表四編號六所示空塑膠；附表六編號三、十一、十二所示之空塑膠袋及0000
    0000王八機行動電話卡一張、帳冊均係被告柯采妤所有，且係供販賣毒品所
    用之物，爰依同條例第十九條第一項之規定宣告沒收之。販賣毒品所得新台幣二
    十三萬元亦應依同條例第十九條第一項宣告沒收，如全部或一部不能沒收時，以
    其財產抵償之。附表五編號一、二所示之第二級毒品同屬被告乙○○與被告柯采
    妤及張宇良欲共同販賣予「芬仔」女子之毒品，併應在對被告乙○○所示之主文
    下宣告沒收銷毀之。被告乙○○與張宇良共同販毒所得二萬元，亦應依同條例第
    十九條第一項規定併予宣告沒收，如全部或一部不能沒收時，應予其財產抵償之
    。至附表一編號二、三、十所示第一級毒品海洛因、大麻、無毒品之白色粉末、
    千元偽鈔，均與販賣安非他命無關；附表一編號九所示現金亦無證據足以證明係
    被告柯采妤販賣毒品所得；附表二編號三、四所示殘留有第二及毒品之吸食器係
    施用安非他命所殘留，及摻有第一級毒品海洛因之香菸，亦均與販賣安非他命無
    涉；附表三所示行動電話亦無證據證明係被告柯采妤所有，且無證據證明係供犯
    罪所用之物；附表四編號四、五所示殘留有第二及毒品之吸食器及殘留有第一、
    二級毒品之殘渣袋亦係均分別施用安非他命、海洛因所留下，與本件犯行無關聯
    性，附表五編號三所示物品係張宇良所有，亦無證據足以證明與本件販賣毒品有
    關；附表六編號四至編號十及編號十行動電話門話卡內0000000000、
    000000000王八卡及編號十二所示筆記本亦無證據足以證明與被告柯采
    妤有以之為供作本件販賣安非他命之用；再者證人李威融等雖證稱曾以Ｚ000
    000000號、Ｚ000000000號、Ｚ000000000號、Ｚ00
    0000000號等行動電話號與被告柯采妤聯絡，惟被告柯采妤並未坦承該電
    話係其所有，亦無證據足以證明係其所有，故不予宣告沒收。
五、被告張宇良部分及被告甲○○變造國民身分證部分均已判決確定，故不另論列，
    附此敘明。
據上論結，應依刑事訴訟法第三百六十九條第一項前段、第三百六十四條、第二百九
十九條第一項前段，毒品危害防制條例第四條第二項、第十八條第一項、第十九條第
一項，刑法第十一條前段、第二十八條、第五十六條、第三十七條第二項、第三十八
條第一項第二款、第四十二條第三項、第四十七條、第五十九條，罰金罰鍰提高標準
條例第一條前段、現行法規所定貨幣折算新台幣例第二條，判決如主文。本案經檢察
官郭振昌到庭執行職務。
中      華      民     國      九十二    年        四    月    十      日
                              臺灣高等法院高雄分院刑事第四庭
                                  審判長法官  蕭權閔
                                        法官  陳啟造
                                        法官  李嘉興
右正本證明與原本無異。
如不服本判決應於收受本判決後十日內向本院提出上訴書狀，其未述上訴理由者，
並得於提起上訴後十日內向本院補提理由書狀（均須按他造當事人之人數附繕本)「
切勿逕送上級法院」。
                                      書記官  劉博文
中    華    民    國      九十二      年      四      月     十六   日
附表一：
┌──┬──────┬───────────┬───────┬────┐
│    │            │                      │              │偵字案號│
│編號│ 查獲時間   │ 扣 案 物 品 或 用 途 │  數  量      │及查獲地│
│    │            │                      │              │點      │
├──┼──────┼───────────┼───────┼────┤
│ 一 │八十九年十一│                      │實際淨重五百五│八十九年│
│    │月五日凌晨二│第二級毒品安非他命    │十八點八公克，│度偵字第│
│    │時          │（柯采妤所有供販賣用）│驗後餘重五百五│一二七四│
│    │            │                      │十八點一公克  │五號、八│
├──┼──────┼───────────┼───────┤十九年度│
│ 二 │ 同  右     │第一級毒品海洛英      │淨重三點三一公│毒偵字第│
│    │            │                      │克，包裝重零點│二八二五│
│    │            │                      │三四公克。    │號，臺南│
│    │            │無毒品反應之白粉      │淨重四十三點七│市中華東│
│    │            │                      │一公克。      │路二段七│
├──┼──────┼───────────┼───────┤巷十三弄│
│ 三 │ 同  右     │第二級毒品大麻        │不詳          │二號及地│
├──┼──────┼───────────┼───────┤下室Ｆ２│
│ 四 │ 同  右     │天秤（柯采妤所有供販毒│一台          │－６３７│
│    │            │用）                  │              │７號自用│
├──┼──────┼───────────┼───────┤小客車內│
│ 五 │ 同  右     │研磨機（同右）        │一台          │。      │
├──┼──────┼───────────┼───────┤        │
│ 六 │ 同  右     │帳簿（同右）          │一本          │        │
├──┼──────┼───────────┼───────┤        │
│ 七 │ 同  右     │塑膠袋（同右）        │一包          │        │
├──┼──────┼───────────┼───────┤        │
│ 八 │ 同  右     │香菸盒（同右）      │十五盒        │        │
├──┼──────┼───────────┼───────┤        │
│ 九 │ 同  右     │新臺幣二萬七千元      │              │        │
│    │            │                      │              │        │
├──┼──────┼───────────┼───────┤        │
│ 十 │ 同  右     │千元偽鈔              │六張          │        │
└──┴──────┴───────────┴───────┴────┘
附表二：
┌──┬──────┬───────────┬───────┬────┐
│    │            │                      │              │偵字案號│
│編號│ 查獲時間   │   扣  案  物  品     │  數   量     │及查獲地│
│    │            │                      │              │點      │
├──┼──────┼───────────┼───────┼────┤
│ 一 │八十九年十一│                      │              │八十九年│
│    │月十一日零時│第二級毒品安非他命    │六包          │度偵字第│
│    │許    │                      │              │一三○三│
├──┼──────┼───────────┼───────┤八號，臺│
│ 二 │  同  右    │殘留有第二級毒品安非他│一台          │南市永福│
│    │            │命之磅秤（柯采妤所有供│              │路二段一│
│    │            │販毒用）              │              │五二巷四│
├──┼──────┼───────────┼───────┤十八號樂│
│ 三 │  同  右    │殘留有第二級毒品安非他│十二個        │都旅社三│
│    │            │命之吸食器            │              │一一室。│
├──┼──────┼───────────┼───────┤        │
│ 四 │  同  右    │摻有第一級毒品海洛因之│一支          │        │
│    │            │香菸                  │              │        │
├──┼──────┼───────────┼───────┤        │
│ 五 │  同  右    │空膠袋（柯采妤所有供販│九十三只      │        │
│    │            │毒用）                │              │        │
└──┴──────┴───────────┴───────┴────┘
附表三
┌──┬──────┬───────────┬───────┬────┐
│編號│ 查獲時間   │   扣  案  物  品     │   數   量    │偵字案號│
├──┼──────┼───────────┼───────┼────┤
│ 一 │八十九年十一│行動電話              │四支          │八十九年│
│    │月十一日七時│                      │              │度偵字一│
│    │許          │                      │              │三○三八│
├──┼──────┼───────────┼───────┤號台南市│
│ 二 │  同  右    │柯美蓮身分證          │一枚          │慶平路三│
├──┼──────┼───────────┼───────┤八八號十│
│ 三 │  同  右    │柯美蓮駕駛執照        │一枚          │樓之七。│
│    │            │                      │              │        │
└──┴──────┴───────────┴───────┴────┘
附表四：
┌──┬──────┬───────────┬───────┬────┐
│編號│ 查獲時間   │    扣 案 物 品       │   數  量     │偵字案號│
├──┼──────┼───────────┼───────┼────┤
│    │九十年一月十│                      │淨重零點七二公│九十年度│
│ 一 │一日二十三時│第一級毒品海洛因      │克、包裝重零點│偵字第一│
│    │五十分許    │                      │二七公克      │二一四號│
├──┼──────┼───────────┼───────┤，台南縣│
│ 二 │ 同  右     │大 麻                 │八支          │永康市中│
├──┼──────┼───────────┼───────┤華路四七│
│ 三 │ 同  右     │第二級毒品安非他命    │毛重十六點七公│三號五樓│
│    │            │白色品體十四包        │克            │之五。  │
│    │            │                      │              │        │
├──┼──────┼───────────┼───────┤        │
│ 四 │ 同  右     │殘留第二級毒品安非他命│二組          │        │
│    │            │之吸食器        │              │        │
├──┼──────┼───────────┼───────┤        │
│    │            │殘留第一級毒品海洛因及│              │        │
│ 五 │ 同  右     │第二級毒品安非他命之殘│九十六個      │        │
│    │            │渣袋                  │              │        │
├──┼──────┼───────────┼───────┤        │
│ 六 │ 同  右     │塑膠袋（柯采妤所有供販│一百九十個    │        │
│    │            │毒用）                │              │        │
└──┴──────┴───────────┴───────┴────┘
附表五：
┌──┬──────┬───────────┬───────┬────┐
│    │            │                      │              │偵字案號│
│編號│  查獲時間  │ 扣 案 物 品 或 用 途 │   數  量     │及查獲地│
│    │            │                      │              │點      │
├──┼──────┼───────────┼───────┼────┤
│    │九十年四月六│                      │驗後毛重八百七│九十年度│
│ 一 │日十八時三十│第二級毒品安非他命    │十七點八公克，│偵字第六│
│    │分許        │                      │驗前毛重八百七│七二六號│
│    │            │                      │十八公克。    │高雄縣大│
├──┼──────┼───────────┼───────┤社鄉旗楠│
│    │            │                      │驗後毛重十一點│路一○三│
│ 二 │同  右      │第二級毒品安非他命    │九五公克，驗前│巷三號龍│
│    │            │（張宇良販毒所得毒品）│毛重十二公克。│鄉ＫＴＶ│
│    │            │                      │              │前停車場│
├──┼──────┼───────────┼───────┤        │
│ 三 │同  右      │峰牌香煙盒            │一個          │        │
└──┴──────┴───────────┴───────┴────┘
附表六：
┌──┬──────┬───────────┬───────┬────┐
│    │            │                      │              │偵字案號│
│編號│ 查 獲 時 間│    扣 案 物 品       │  數   量     │及查獲地│
│    │            │                      │              │點      │
├──┼──────┼───────────┼───────┼────┤
│    │九十年四月六│                      │合計驗後毛重六│臺灣高雄│
│ 一 │日二十一時三│第二級毒品安非他命二包│十八點二公克，│地方法院│
│    │十分許。    │                      │驗前毛重六十八│檢察署九│
│    │            │                      │點三公克。    │十年度偵│
├──┼──────┼───────────┼───────┤字第六七│
│    │            │                      │合計驗後六十六│二六號。│
│ 二 │ 同   右    │第二級毒品安非他命二十│點二五公克，驗│        │
│    │            │一包                  │前毛重六十六點│        │
│    │            │                      │三公克。      │        │
├──┼──────┼───────────┼───────┤高雄市楠│
│ 三 │ 同   右    │空塑膠袋              │十三只      │梓區興西│
│    │            │（柯采妤所有供販毒用）│              │路三十六│
├──┼──────┼───────────┼───────┤號前２Ｓ│
│ 四 │ 同   右    │峰牌香菸盒            │二個          │－４９１│
├──┼──────┼───────────┼───────┤５號自用│
│ 五 │ 同   右    │遠傳及台灣大哥大門號卡│二張          │小客車。│
│    │            │                      │              │        │
├──┼──────┼───────────┼───────┤        │
│ 六 │ 同   右    │行動電話機（同右）    │二支          │        │
├──┼──────┼───────────┼───────┤        │
│ 七 │ 同   右    │換貼有柯采妤相片之曹秀│一枚          │        │
│    │            │娥身分證              │              │        │
├──┼──────┼───────────┼───────┤        │
│ 八 │ 同   右    │玻璃吸食器            │一只          │        │
├──┼──────┼───────────┼───────┤        │
│ 九 │ 同   右    │信用卡                │二張          │        │
├──┼──────┼───────────┼───────┤        │
│ 十 │ 同   右    │金融卡                │十張          │        │
├──┼──────┼───────────┼───────┤        │
│十一│ 同   右    │0000000000  │行動電話卡三張│        │
│    │            │0000000000  │僅第一張係供聯│        │
│    │            │0000000000  │絡販毒所用    │        │
│    │            │                      │              │        │
├──┼──────┼───────────┼───────┤        │
│十二│ 同   右    │帳冊（柯采妤所有供販毒│一本          │        │
│    │            │用）                  │              │        │
├──┼──────┼───────────┼───────┤        │
│十二│ 同   右    │筆記本（同右）        │一本          │        │
│    │            │              │              │        │
└──┴──────┴───────────┴───────┴────┘


司法院資訊處製作；財團法人民間司法改革基金會備份。
